【裁判字號】    99,訴,1423
【裁判日期】    990708
【裁判案由】    毒品危害防制條例
【裁判全文】
臺灣板橋地方法院刑事判決              99年度訴字第1423號
公  訴  人  臺灣板橋地方法院檢察署檢察官
被      告  甲○○
上列被告因違反毒品危害防制條例案件，經檢察官提起公訴（99
年度毒偵字第3159號），本院依簡式審判程序審理，判決如下：
    主  文
甲○○施用第一級毒品，累犯，處有期徒刑壹年。
    事實及理由
一、甲○○曾於民國87年間因施用毒品案件，經臺灣士林地方法
    院裁定送勒戒處所觀察、勒戒，自87年9 月16日起執行觀察
    、勒戒後，認有繼續施用毒品之傾向，臺灣士林地方法院又
    裁定令入戒治處所施以強制戒治一年，嗣臺灣士林地方法院
    又以88年度毒聲字第329 裁定停止戒治，所餘戒治期間付保
    護管束，甲○○於88年3 月1 日停止戒治（甲○○於停止戒
    治期間，另因施用毒品案件，經臺灣基隆地方法院以88年度
    毒聲字第990 號裁定送勒戒處所觀察、勒戒，自88年5 月20
    日起執行觀察、勒戒後，因認無繼續施用毒品之傾向，於88
    年6 月9 日執行完畢出所，並經臺灣基隆地方法院檢察署檢
    察官以88年度偵字第3397號處分不起訴），嗣臺灣士林地方
    法院又以88年度毒聲字第1052號裁定撤銷停止戒治，令入戒
    治處所施以強制戒治，甲○○又自89年1 月1 日起執行強制
    戒治，於89年8 月12日強制戒治期滿執行完畢，並由臺灣士
    林地方法院檢察署檢察官於89年10月16日以89年度戒毒偵字
    第130 號處分不起訴，甲○○又因違反毒品危害防制條例施
    用毒品案件，經臺灣基隆地方法院以90年度基簡字第320 號
    判決判處有期徒刑五月確定，又因偽造文書案件，經臺灣臺
    北地方法院以91年度易字第843 號判決判處有期徒刑四月確
    定，又因違反毒品危害防制條例持有毒品案件，經本院以92
    年度訴字第396 號判決判處有期徒刑一年六月確定，又因違
    反毒品危害防制條例持有毒品案件，經臺灣高等法院以93年
    度上訴字第1778號判決判處有期徒刑一年二月確定，其所犯
    上開4 罪嗣經臺灣高等法院以93年度聲字第1410號裁定應執
    行有期徒刑三年，於95年1 月20日執行完畢，其復因違反毒
    品危害防制條例施用毒品案件，經臺灣基隆地方法院以96年
    度訴字第436 號判決判處有期徒刑四月、二月，應執行有期
    徒刑五月確定，其又因違反毒品危害防制條例施用毒品案件
    ，經臺灣基隆地方法院以96年度訴字第990 號判決判處有期
    徒刑八月、四月、四月，應執行有期徒刑一年確定，其所犯
    上開5 罪嗣經臺灣基隆地方法院以97年度聲字第130 號裁定
    應執行有期徒刑一年五月，其又因違反毒品危害防制條例施
    用毒品案件，經臺灣基隆地方法院以97年度訴字第156 號判
    決判處有期徒刑七月、三月，應執行有期徒刑八月確定，前
    開應執行之有期徒刑一年五月、八月經接續執行，於98年7
    月7 日假釋出監，於98年12月1 日假釋期滿未經撤銷假釋，
    未執行之刑以已執行論而執行完畢，詎仍不知悔改，復基於
    施用第一級毒品海洛因及第二級毒品甲基安非他命之犯意，
    於99年3 月17日，在臺北縣五股鄉○○路○段18號10樓之3
    居所內（起訴書略載為於99年3 月18日下午2 時45分許經警
    採尿分別回溯26小時及96小時內之某時，在不詳地點），以
    將海洛因、甲基安非他命均置入玻璃球內以火燒烤之方式施
    用海洛因及甲基安非他命一次。嗣於99年3 月18日中午12時
    許，在前開位於五股鄉○○路○段18號10樓之3 居所為警查
    獲，經甲○○之同意採集其尿液送驗結果呈嗎啡及甲基安非
    他命、安非他命之陽性反應，而查知上情。
二、本件證據：
  1.被告甲○○於本院審理中之自白。
  2.卷附之臺灣檢驗科技股份有限公司99年4 月1 日出具之濫用
    藥物檢驗報告1 件。
  3.卷附之臺灣高等法院被告前案紀錄表1 件。
三、核被告甲○○所為，係犯毒品危害防制條例第10條第1 項之
    施用第一級毒品罪及同條例第10條第2 項之施用第二級毒品
    罪。其於施用海洛因、甲基安非他命前之持有海洛因、持有
    甲基安非他命犯行，各為高度之施用行為所吸收，均不另論
    罪。又被告同時施用第一級毒品海洛因及第二級毒品甲基安
    非他命，係以一行為觸犯上開二罪名，屬想像競合犯，應依
    刑法第55條規定，從一重之施用第一級毒品罪處斷。公訴意
    旨認被告係於99年3 月18日下午2 時45分許經警採尿分別回
    溯26小時及96小時內之某時，在不詳地點，分別施用第一級
    毒品海洛因及第二級毒品安非他命各一次，應分論併罰，尚
    有未洽。查被告有前述之前科紀錄，有臺灣高等法院被告前
    案紀錄表一件在卷足憑，其於前案執行完畢後，五年以內故
    意再犯本件有期徒刑以上之罪，為累犯，應依法加重其刑。
    爰審酌被告之素行狀況、犯罪動機、手段、目的、所生危害
    及犯罪後態度等一切情狀，量處如主文所示之刑。
據上論斷，應依刑事訴訟法第273 條之1 第1 項、第299 條第1
項前段，毒品危害防制條例第10條第1 項、第2 項，刑法第11條
前段、第55條、第47條第1 項，判決如主文。
本案經檢察官蘇逸修到庭執行職務。
中    華    民    國    99    年    7     月    8     日
                      刑事第七庭  法  官  戴嘉清
以上正本證明與原本無異。
如不服本判決應於收受送達後10日內向本院提出上訴書狀，並應
敘述具體理由；其未敘述上訴理由者，應於上訴期間屆滿後20日
內向本院補提理由書（均須按他造當事人之人數附繕本）「切勿
逕送上級法院」。
                                  書記官  廖貞音
中    華    民    國    99    年    7     月    8     日
附錄本案論罪科刑法條全文：
毒品危害防制條例第10條
施用第一級毒品者，處六月以上五年以下有期徒刑。
施用第二級毒品者，處三年以下有期徒刑。

司法院資訊處製作；財團法人民間司法改革基金會備份。
